臺灣高等法院刑事裁定
110年度抗字第355號
抗  告  人
即  被  告  李康豪



指定辯護人  蘇思鴻律師
上列抗告人即被告因違反毒品危害防制條例案件，不服臺灣新北
地方法院中華民國110年2月4日裁定（110年度聲字第456號），
提起抗告，本院裁定如下：
    主  文
抗告駁回。                                             
    理  由
一、原裁定意旨略以：抗告人即被告李康豪因違反毒品危害防制
    條例案件，經原審傳拘無著，於民國110年1月13日發布通緝
    ，於同月18日緝獲，其涉犯毒品危害防制條例第4條第6項、
    第2項販賣第二級毒品未遂罪，犯罪嫌疑重大，有相當理由
    足認有逃亡之虞，且有羈押之必要，乃於同月18日裁定羈押
    ；抗告人雖聲請具保停止羈押，然其對起訴書所載犯罪事實
    供認不諱，所犯為最輕本刑7年以上有期徒刑之罪，如交保
    在外，逃匿以規避審判程序之進行及刑罰執行之可能性甚高
    ，認其羈押之原因尚存在，駁回其具保停止羈押之聲請等語
    等語。 
二、抗告意旨略以：抗告人因一時失察，且適逢祖母過世，作息
    與思慮混亂，致未能於原審所訂庭期到庭，復拘提無著，而
    經緝獲到案，惟其嗣知警方前來，旋主動聯繫警方，且其確
    實居住於檢察官限制住居處，因其與母親平日外出工作，甚
    少在家，致住處常有自行領取之紅單，又因受通知人可能是
    抗告人或其母親，故其常誤認信函為其母，非故意置之不理
    ；其已坦承犯行，且供出毒品上游，所犯為未遂犯，較既遂
    犯犯行輕微許多，亦無居無定所情事，若予以羈押，顯然輕
    重失衡，請撤銷原裁定，並准許具保停止羈押等語。
三、按被告經法官訊問後，認為犯罪嫌疑重大，而㈠有逃亡或有
    事實足認為有逃亡之虞，㈡有事實足認為有湮滅、偽造、變
    造證據或勾串共犯或證人之虞，㈢所犯為死刑、無期徒刑或
    最輕本刑為5年以上有期徒刑之罪，有相當理由認為有逃亡
    、湮滅、偽造、變造證據或勾串共犯或證人之虞等情形之一
    者，非予羈押，顯難進行追訴、審判或執行者，得羈押之，
    刑事訴訟法第101條第1項各款定有明文。次按關於羈押與否
    之審查，其目的僅在判斷有無實施羈押強制處分之必要，並
    非認定被告有無犯罪之實體審判程序，故關於羈押之要件，
    無須經嚴格證明，以經釋明得以自由證明為已足；至於被告
    是否成立犯罪，乃本案實體上應予判斷之問題。是被告有無
    羈押之必要，法院僅須審查被告犯罪嫌疑是否重大、有無羈
    押原因，以及有無賴羈押以保全偵審或執行之必要，由法院
    就具體個案情節予以斟酌決定，如就客觀情事觀察，法院許
    可羈押之裁定或延長羈押之裁定，在目的與手段間之衡量並
    無明顯違反比例原則情形，即無違法或不當可言。
四、經查：抗告人經原審法官訊問時，坦承起訴書所載販賣第二
    級毒品未遂犯行，並有證人之證詞、LINE對話紀錄畫面擷取
    照片、現場查獲照片及毒品鑑定書在卷可佐，足認其涉犯毒
    品危害防制條例第4條第6項、第2項販賣第二級毒品未遂罪
    之犯罪嫌疑重大，該罪為7年以上有期徒刑之重罪。又抗告
    人前經原審傳拘無著而經通緝到案，有送達證書、拘票及通
    緝書等在卷可佐，是其確實有逃亡之事實。良以重罪常伴逃
    亡之高度可能，此乃趨吉避凶、脫免刑責、不甘受罰之基本
    人性，故抗告人實有高度可能為規避審判或執行而逃亡。酌
    以本案抗告人所犯罪嫌、其人身自由私益及防禦權受限制程
    度等情，經斟酌比例原則，實無從以具保或其他侵害人身自
    由較輕微之方式取代羈押。從而，原審依刑事訴訟法第101
    條第1項第1、3款規定，裁定羈押被告，核無違誤或不當。
    抗告人執前詞提起抗告，指摘原裁定不當，為無理由，應予
    駁回。
五、據上論斷，應依刑事訴訟法第412 條，裁定如主文。
中　　華　　民　　國　　110 　年　　3 　　月　　3 　　日
                  刑事第十七庭  審判長法　官 鄭水銓
                                      法　官 沈君玲
                                      法　官 李世華
以上正本證明與原本無異。
不得再抗告。
                                      書記官 莊佳鈴
中　　華　　民　　國　　110 　年　　3 　　月　　3 　　日